臺灣高雄地方法院交通事件裁定　　　　100年度交聲字第535號
原 處 分 機 關　交通部公路總局高雄區監理所旗山監理站
異　議　人　即
受　處　分　人　　黃進源
上列受處分人因聲明異議案件，對於交通部公路總局高雄監理所
旗山監理站100 年3 月1 日所為之處分（原處分：旗監違字第裁
85-A06YQX891號），聲明異議，本院裁定如下：
    主  文
異議駁回。
    理  由
一、原處分意旨略以：異議人即受處分人黃進源於民國100 年1
    月22日下午4 時26分許，駕駛車牌號碼9201-A6 號一般自用
    小貨車行經台北市○○○路與重慶北路二段交叉路口，闖紅
    燈，為警製單舉發，嗣由原處分機關依道路交通管理處罰條
    例第53條第1 項之規定裁處罰鍰新臺幣（下同）2,700 元，
    並依同條例第63條第1 項規定記違規點數3 點等語。
二、異議意旨略以：異議人固有於100 年1 月22日下午4 時26分
    許，駕駛車牌號碼9201-A6 號一般自用小貨車行經台北市○
    ○○路與重慶北路二段交叉路口，惟異議人經過該路口時，
    號誌為黃燈，然異議人快速行駛通過該路口時，即為警攔停
    ，並以異議人闖紅燈為由，製單舉發，異議人既於交通號誌
    呈黃燈之際穿越馬路，則異議人實無闖紅燈之違規行為，是
    員警之舉發顯有誤，故依法聲明異議，請求撤銷原處分云云
    。
三、按汽車駕駛人，行經有燈光號誌管制之交岔路口闖紅燈者，
    處新臺幣1800元以上5400元以下罰鍰；又汽車駕駛人有下列
    各款所列條款之一者，除依原條款處罰鍰外，並予記點：三
    、有第43條、第53條或第54條情形之一者，各記違規點數三
    點；道路交通管理處罰條例第53條第1 項、第63條第1 項分
    別定有明文。
四、異議人矢口否認有何闖紅燈之違規行為，辯稱：當時交通號
    誌為黃燈云云。經查，異議人有於100 年1 月22日下午4 時
    26分許，駕駛車牌號碼9201-A6 號一般自用小貨車行經台北
    市○○○路與重慶北路二段交叉路口，且異議人於交通號誌
    已轉換成紅燈、外側2 線車道之車輛均已在系爭路口停等之
    際，仍由內側第一車道跨越停止線闖紅燈穿越路口乙情，有
    台北市政府警察局交通警察大隊100 年2 月16日北市警交大
    執字第10034294600 號函在卷足佐；而異議人於100 年1 月
    22日駕駛車牌號碼9201-A6 號一般自用小貨車自東向西行駛
    於台北市○○○路內側快車道，且於交通勤務員警喊稱「紅
    燈」並持續吹哨達4 秒許、與異議人同時並排行駛於南京西
    路東西向快車道及慢車道之其他計程車、自小客車及機車均
    已停車等待紅燈之際，異議人仍未減速行駛，且繼續駕車向
    前穿越南京西路與重慶北路二段路口乙情，亦經本院勘驗現
    場錄影光碟無訛，復有勘驗錄影光碟報告附卷可參，是異議
    人辯稱：伊未有闖紅燈云云，實與事實相違，並無足取。
五、至異議人雖又以交通勤務員警態度惡劣，曾於當日向其恫稱
    ：「要開一張、兩張還是三張罰單」，實有逾越員警之法定
    職責云云。惟按汽車駕駛人，駕駛汽車有違反本條例之行為
    ，經交通勤務警察或依法令執行交通稽查任務人員制止時，
    不聽制止或拒絕停車接受稽查而逃逸者，除按各該條規定處
    罰外，處新臺幣三千元以上六千元以下罰鍰。汽車駕駛人，
    駕駛汽車有下列情形之一，而本章各條無處罰之規定者，處
    新臺幣九百元以上一千八百元以下罰鍰：一、不服從交通勤
    務警察或依法令執行交通指揮、稽查任務人員之指揮或稽查
    ；道路交通管理處罰條例第60條第1 項、第2 項第1 款定有
    明文。經查，本件異議人於交通值勤員警喊稱「紅燈」，並
    連續鳴哨達4 秒許後，仍不服從交通勤務警察指揮、不聽制
    止而駕車穿越系爭路口乙情，業經本院勘驗現場錄影光碟無
    訛，已如前述，是依上開條例第60條第1 項、第2 項第1 款
    規定，交通勤務員警除就異議人闖紅燈之行為予以舉發外，
    尚得舉發異議人不聽制止之違規行為，實堪認定；至值勤員
    警就異議人之違規行為如何開單，係就異議人違規行為全數
    開單，抑或僅就異議人闖紅燈之違規行為予以開單，實係交
    通勤務員警權責，故異議人指值勤員警態度惡劣，有違員警
    權責云云，亦有誤解。
六、異議人空言指摘原舉發不當，尚屬無據。從而，異議人確實
    有上揭違規情事，原處分機關依道路交通管理處罰條例第53
    條第1 項、第63條第1 項裁處罰鍰2,700 元，記違規點數3
    點等語，於法核無違誤。異議人聲明異議，為無理由，應予
    駁回。
據上論斷，應依道路交通事件處理辦法第18條，裁定如主文。
中    華    民    國  100     年    6     月    30    日
                  交通法庭    法  官    陳航代
以上正本證明與原本無異。
如不服本裁定，應於收受送達後5 日內向本院提出抗告狀。
中    華    民    國   100    年    6     月    30    日
                              書記官    林慧君